臺灣基隆地方法院刑事判決　　　　　　　 95年度易字第528號
公　訴　人　臺灣基隆地方法院檢察署檢察官
被　　　告　乙○○
　　　　　　　　　　（另案於臺灣基隆監獄執行中）
上列被告因竊盜案件，經檢察官提起公訴（95年度偵緝字第553
號），本院判決如下︰
    主  文
乙○○共同踰越門扇竊盜，累犯，處有期徒刑捌月。
    事  實
一、乙○○前因違反毒品危害防制條例案件，經本院以93年度訴
    字第381號判決判處有期徒刑8月確定，於94年7月1日縮刑期
    滿執行完畢，猶不知悔改，於95年8月14日晚間7、8時許，
    因無錢花用，乃向丁○○（另案經本院以95年度基簡字第81
    2號判處有期徒刑6月，業於95年11月6日確定）提議偷飲料
    去賣，經丁○○應允，但要乙○○將賣得的錢買2瓶米酒給
    其，乙○○與丁○○共同基於意圖為自己不法所有之犯意聯
    絡，於95年8月14日晚間8時許，由乙○○騎乘車號QZ3-617
    號輕機車，丁○○騎乘車號QZU-119號輕機車一同前往臺北
    縣瑞芳鎮○○路351之1號承興開發有限公司倉庫（無人居住
    ），趁該倉庫無人看守之機會，由丁○○、乙○○先後自倉
    庫大門鐵門下方之縫隙（離地最高約有40公分）侵入倉庫內
    竊取汽水8箱（維大力汽水6箱144罐、蘋果西打汽水2箱48罐
    ），2人先將竊得之汽水8箱搬至鐵門邊，乙○○再從鐵門下
    方之縫隙爬出來在鐵門外接應搬運，將汽水8箱搬至鐵門外
    （起訴書記載為乙○○自倉庫鐵門下方之縫隙侵入倉庫內竊
    取汽水8箱，丁○○則在鐵門外接應搬運），得手後分成4箱
    、4箱放置在2台機車上騎乘逃逸，惟承興開發有限公司之業
    務員丙○○先前騎機車至該倉庫提貨出來，將倉庫門鎖上要
    離去時發現倉庫對面馬路有2輛機車在那裡鬼鬼祟祟的，騎
    過來騎過去，假裝要離開，實際上將機車騎至約200公尺遠
    躲在暗處觀察，看到2部機車停在該倉庫的馬路對面，有1個
    人跑到倉庫的大門那邊看，即覺得有異，就打電話通知其母
    打電話報警，之後看到有人從倉庫的大門的門縫下方鑽進去
    倉庫，不久後，又看到其中1人從大門裡面下方搬出東西給
    外面的1人接應，他們2人將東西搬上機車，就往瑞芳高工的
    方向騎，丙○○就上前在倉庫前4、5公尺攔住其中1部丁○○所騎之機車，該部機車上有載竊盜之維大力汽水4箱，乙○○騎另一部機車趁機逃走，警察據報趕至現場，經丙○○
    告知另外一部機車逃走的方向，警察前往追趕那部機車，乙○○騎至1公里外即將竊得之維大力汽水2箱、蘋果西打汽水
    2箱丟棄在巷子內逃逸無蹤，經警追回上開汽水，丁○○則
    遭當場查獲並供出上情。
二、案經臺灣基隆地方法院檢察署檢察官自動檢舉簽分偵查起訴
    。
    理  由
壹、證據能力方面：
    按「被告以外之人於審判外之言詞或書面陳述，除法律有規
    定者外，不得作為證據。」刑事訴訟法第159條第1項定有明
    文。又按「被告以外之人於審判外向法官所為之陳述，得為
    證據。被告以外之人於偵查中向檢察官所為之陳述，除顯有
　  不可信之情況者外，得為證據。」刑事訴訟法第159條之1規
    定甚明。惟被告以外之人於審判外之陳述，雖不符159條之1
    至159條之4之規定，而經當事人於審判程序同意作為證據，
    法院審酌該言詞陳述或書面陳述作成時之情況，認為適當者
    ，亦得為證據；當事人、代理人或辯護人於法院調查證據時
    ，知有第159條第1項不得為證據之情形，而未於言詞辯論終
    結前聲明異議者，視為有前項之同意，同法第159條之5亦有
    明定。查公訴人所提出證人丙○○、丁○○、吳地利於警詢
    之證述，固屬被告以外之人於審判外之言詞陳述，惟據公訴
    人、被告於本院準備程序時同意作為證據，且迄本院言詞辯
    論終結前亦未就上開證據之證據能力聲明異議，而上開證人
    之警詢筆錄，均經其等核閱無訛後簽名捺印，此觀諸警詢筆
    錄之記載甚明，本院復查無警方有何違法取證之情事，顯見
    證人丙○○、丁○○、吳地利於警詢之證述係出於3人之自
    由意志，故上開筆錄應具有可信性，並無不適宜作為證據之
    情形，依前揭刑事訴訟法第159條之5規定，自得作為證據，
    合先敘明。又證人丙○○、丁○○於偵查中向檢察官所為之
    陳述，係屬被告以外之人於偵查中向檢察官所為之陳述，且
    經具結在案，並無顯有不可信之情況，依刑事訴訟法第159
    條之1第2項之規定得為證據。合先敘明。
貳、認定事實所憑之證據及理由
一、訊據被告乙○○對於其與丁○○於事實所載之時間、地點共
    同竊盜一事坦承不諱，惟矢口否認有侵入倉庫內行竊之犯行
    ，辯稱：「當天丁○○有找我一起去偷東西，我在倉庫外面
    等丁○○，是丁○○進入倉庫內搬汽水，我沒有一起進去倉
    庫內。」云云。經查，上開犯行業據證人即共犯丁○○於95
    年8月15日偵訊時具結證稱：「昨晚7、8時左右，乙○○告
    訴我說他欠生活費，要去偷飲料來賣，我答應他，但要他要
    把賣得的錢去買2瓶米酒給我，他說好。我們2人就各騎1部
    機車到現場去，因現場大門距離地面有一個很大的縫，我們
    2人就輪流由該縫爬進去偷搬飲料。因我被倉庫老闆的兒子
    發現，他報警，警方來時我車上有4箱飲料，當時乙○○跑
    掉了」等語，於本院審理時具結證述：「當天我是穿黑色衣
    服，乙○○是穿白色衣服，倉庫大門下方有縫隙約40公分，
    我們2人都有從縫隙爬入倉庫，是我先爬進去，乙○○跟著
    我後面爬進去，我們在倉庫裡面先把8箱飲料搬至門口，乙○○再爬出來，並在外面接應，陸續將8箱飲料全部搬到門
    外，我再爬出來，然後我們各拿4箱飲料放置在自己的機車
    上，乙○○先騎走，我跟著後面走，在距離倉庫大門約4、5
    公尺遠就被丙○○攔下來，而乙○○因為騎的機車比較快，
    而沒有被攔到。」等語，並據目擊證人丙○○到院證稱：「
    95年8月14日晚上8點多，我騎機車到我們家倉庫去提貨，當
    時倉庫沒有人在，我提貨後出來有把倉庫的門鎖上，之後我
    看到倉庫對方的馬路有2個人騎2部機車騎過來騎過去，我發
    覺很奇怪，假裝要離開，就騎機車往瑞芳高工的方向騎過去
    躲在暗處看，大概距離有200公尺左右，我看到2機車停在倉
    庫的馬路對面，1個人跑到我們家倉庫的大門那邊看，我覺
    得有異，就打電話給我媽媽，請我媽媽打電話報警，之後我
    看到他們從我們家倉庫的大門的門縫下方鑽進去倉庫（穿白
    衣的乙○○有鑽進倉庫內）不久後，他們其中1個人從大門
    裡面下方搬出東西給外面的1個人接應，2人將東西搬上機車
    ，就往瑞芳高工的方向騎，因為警察還沒有抵達，我沒有辦
    法同時攔住2部機車，就攔住其中1部機車，那部機車上載4
    箱維大力汽水，騎士是丁○○，另1部機車跑掉，後來警察
    有追上那部機車，機車倒在路邊，人不見了，離現場約1公
    里遠一坑路防火巷子地上有4箱汽水。」、「當時光線很黑
    暗，丁○○並穿黑色的衣服，我當時只有看到白衣服的人不
    在外面，所以我沒有看見黑衣服的人情形，穿黑衣服的人動
    作我看不清楚。」等語，均一致證稱被告有進入上開倉庫內
    行竊之事實，是被告空言否認此部分之犯行，顯與事實不符
    ，自非可採。又證人吳地利於警訊時證述：於95年8月14日
    晚間7時30分許，將車號QZ3-617號輕機車出借予乙○○等語
    ，此外復有證人丙○○提出之倉庫大門照片1張（證人丙○○並證稱倉庫大門案發後有加上不不銹鋼的鐵片）、被告棄
    置於路邊之4箱汽水照片2張、共犯丁○○遭攔阻之照片2張
    、贓物認領保管單1紙等在卷可考，被告自白有與共犯丁○○共同行竊部分，此部分自白與事實相符，堪認為真實，可
    以採信。本件事證明確，被告犯行至堪認定，應依法論科。
二、核被告所為，係犯刑法第321條第1項第2款之踰越門扇竊盜
    罪。被告與丁○○就上開踰越門扇竊盜犯行間，有犯意之聯
    絡及行為之分擔，為共同正犯。查被告曾有事實欄所載有期
    徒刑執行完畢之情形，有臺灣高等法院被告前案紀錄表在卷
    可考，其於5年以內故意再犯本件有期徒刑以上之罪，為累
    犯，依刑法第47條第1項之規定加重其刑。爰審酌被告犯罪
    之動機、手段、竊得財物之價值，所生之危害及犯後飾詞卸
    責之態度等一切情狀，量處如主文所示之刑。
據上論斷，依刑事訴訟法第299條第1項前段，刑法第28條、第32
1條第1項第2款、第47條第1項，判決如主文。
本案經檢察官甲○○到庭執行職務。
中　　華　　民　　國　　96　　年　　5 　　月　　29　　日
                  刑事第四庭審判長法  官  鄭景文
                                  法  官  林淑鳳
                                  法  官  王美婷
以上正本證明與原本無異。
對於本件判決如有不服，應於收受送達後10日內，向本院提出上
訴書狀，上訴於臺灣高等法院，並按他造當事人之人數附具繕本
。其未敘述上訴理由者，並得於提起上訴後10日內向本院補提理
由書狀，且須按他造當事人之人數附具繕本。「請勿逕送臺灣高
等法院」
中　　華　　民　　國　　96　　年　　5 　　月　　29　　日
                                  書記官  王月娥
附錄論罪法條：
刑法第321條：
犯竊盜罪而有左列情形之一者，處6月以上、5年以下有期徒刑：
一、於夜間侵入住宅或有人居住之建築物、船艦或隱匿其內而犯
    之者。
二、毀越門扇、牆垣或其他安全設備而犯之者。
三、攜帶兇器而犯之者。
四、結夥三人以上而犯之者。
五、乘火災、水災或其他災害之際而犯之者。
六、在車站或埠頭而犯之者。
前項之未遂犯罰之。
